【裁判字號】    99,易,3092
【裁判日期】    991210
【裁判案由】    性騷擾防治法等
【裁判全文】
臺灣臺北地方法院刑事判決              99年度易字第3092號
公  訴  人  臺灣臺北地方法院檢察署檢察官
被      告  詹慕霖
上列被告因性騷擾防治法等案件，經檢察官提起公訴（99年度偵
字第19749號、99年度偵字第22184號）及追加起訴（99年度偵字
第23845號），因被告於本院準備程序中先就被訴事實為有罪陳
述，經本院合議庭裁定適用簡式審判程序，茲判決如下：
    主  文
詹慕霖意圖為自己不法之所有，以詐術使人將本人之物之交付，
肆罪，各處拘役貳拾日，如易科罰金，以新臺幣壹仟元折算壹日
；應執行拘役伍拾日，如易科罰金，以新臺幣壹仟元折算壹日。
又意圖性騷擾，乘人不及抗拒而為擁抱，處有期徒刑月，如易
科罰金，以新臺幣壹仟元折算壹日。
    事  實
一、詹慕霖因缺錢花用，竟各基於意圖為自己不法所有之犯意，
    於附表所示時間、地點，先後向陳昱華、A女（已成年，民
    國78年生，真實姓名年籍詳卷，卷內代號3327HV9911）、洪
    頌茹及陳蕙萍，以附表所示詐騙手段，致陳昱華、A女、洪
    頌茹、陳蕙萍分別陷於錯誤，而各交付附表所示現金、車票
    給詹慕霖。詹慕霖於取得附表編號1、4所示車票後，即前往
    臺灣鐵路局（下稱臺鐵）臺北車站地下3樓6號窗口、1樓售
    票大廳窗口辦理退票手續，因此換得現金各587元。又詹慕
    霖於附表編2號所示時間、地點，向A女詐得新臺幣（下同）
    500元後，竟意圖性騷擾而尾隨在後，跟隨A女走至臺北市市
    ○○道地下街下樓梯處，乘A女毫無防備不及抗拒之際，伸
    出雙手擁抱A女，並作勢欲親吻A女，經A女抗拒以雙手推開
    始放手。嗣經陳昱華、A女分別報警處理，而循線查獲詹慕
    霖。
二、案經陳昱華、陳蕙萍訴由內政部警政署鐵路警察局第一警務
    段報告及A女訴由臺北市政府警察局中正第一分局報請臺灣
    臺北地方法院檢察署檢察官偵查起訴及追加起訴。
    理  由
一、程序方面：
    本件被告詹慕霖所犯詐欺取財罪及性騷擾罪，均係死刑、無
    期徒刑、最輕本刑為3年以上有期徒刑以外之罪，亦非高等
    法院管轄第一審案件，於準備程序進行中，被告先就被訴事
    實為有罪之陳述，經告知被告簡式審判程序之旨，並聽取檢
    察官及被告之意見後，本院合議庭裁定由受命法官進行簡式
    審判程序，是本件之證據調查，依刑事訴訟法第273條之2規
    定，不受同法第159條第1項、第161條之2、第161條之3、第
    163條之1及第164條至第170條規定之限制，合先敘明。
二、認定犯罪事實所憑證據及理由：
    上揭犯罪事實，業據被告於警詢、偵查及本院審理時坦承不
    諱，核與告訴人陳昱華、A女、陳蕙萍及被害人洪頌茹指訴
    情節相符（告訴人陳昱華部分，見99年度偵字第19749號偵
    查卷第5至7頁、第33頁；告訴人A女部分，見99年度偵字第
    22184號偵查卷第15至17頁、第18至19頁；被害人洪頌茹部
    分，見同上偵查卷第9至11頁；告訴人陳蕙萍部分，見99年
    度偵字第23845號偵查卷第12至15頁），並有現場測繪圖1份
    、99年7月31日現場監視錄影畫面翻拍照片4幀、99年9月7日
    現場監視錄影畫面翻拍照片6幀、台北往嘉義自強號車票退
    票證明1紙、告訴人陳昱華、陳蕙萍及被害人洪頌茹出具之
    贓物認領保管各1紙附卷可稽（見99年度偵字第19749號偵查
    卷第13頁、第17頁、第15至16頁；99年度偵字第22184號偵
    查卷第28至30頁、第31頁；99年度偵字第23845號偵查卷第
    21頁、第26頁）。綜上，被告上開任意性自白核與事實相符
    ，應堪採信。本件事證明確，被告犯行洵堪認定，應依法論
    科。
三、論罪科刑理由：
    核被告所為，係犯4次刑法第339條第1項詐欺取財罪及1次性
    騷擾防治法第25條第1項之性騷擾罪。被告所犯上開5罪之間
    ，犯意各別，行為互殊，應予分論併罰。爰審酌被告不思循
    合法正當途徑獲得財物，竟運用智慧於不當之途，反以如附
    表所示之方式詐取他人財物，所為非是，另乘告訴人A女不
    及抗拒，擁抱並作勢欲親吻而為性騷擾，欠缺尊重女性身體
    自主權之觀念，並對A女心理造成傷害，所為亦實有不當，
    並兼衡其犯罪動機、目的、所詐得之財物價值、犯罪所生侵
    害暨犯罪後坦承犯行之態度等一切情狀，分別量處如主文所
    示之刑，及就拘役部分，定其應執行之刑，並諭知拘役及有
    期徒如易科罰金，各以新臺幣1,000元折算1日之折算標準，
    以資懲儆。
據上論斷，應依刑事訴訟法第273條之1第1項、第299條第1項前
段，性騷擾防治法第25條第1項、刑法第11條前段、第339條第1
項、第41條第1項前段、第51條第6款，刑法施行法第1條之1，判
決如主文。
本案經檢察官柯木聯到庭執行職務
中    華    民    國    99    年    12    月    10    日
                        刑事第十二庭  法  官  陳慧萍
以上正本證明與原本無異。
如不服本判決應於收受送達後10日內向本院提出上訴書狀，並應
敘述具體理由；其未敘述上訴理由者，應於上訴期間屆滿後20日
內向本院補提理由書（均須按他造當事人之人數附繕本）「切勿
逕送上級法院」。
                                      書記官  黃慧怡
中    華    民    國    99    年    12    月    10    日
附錄本案論罪科刑法條：
性騷擾防治法第25條第1項
意圖性騷擾，乘人不及抗拒而為親吻、擁抱或觸摸其臀部、胸部
或其他身體隱私處之行為者，處2 年以下有期徒刑、拘役或科或
併科新臺幣10萬元以下罰金。
中華民國刑法第339條第1項
意圖為自己或第三人不法之所有，以詐術使人將本人或第三人之
物交付者，處 5 年以下有期徒刑、拘役或科或併科 1 千元以下
罰金。
附表：
┌──┬─────┬─────┬────────────┬────────┐
│編號│ 犯罪時間 │ 犯罪地點 │   詐騙手段及詐得財物   │   備      註   │
├──┼─────┼─────┼────────────┼────────┤
│ 1  │民國99年7 │臺鐵臺北車│被告向告訴人陳昱華佯稱其│嗣經警在被告身上│
│    │月31日下午│站7號窗口 │和友人共同來臺北，遭友人│扣得現金587元， │
│    │5時15分許 │前        │放鴿子，無資力購買車票返│業經陳昱華領回。│
│    │          │          │回嘉義，使陳昱華陷於錯誤│                │
│    │          │          │，而交付新臺幣（下同）  │                │
│    │          │          │1,000元給被告買票，被告 │                │
│    │          │          │以其中600元購得1張臺北往│                │
│    │          │          │嘉義自強號車票後，未將餘│                │
│    │          │          │款400元交還陳昱華即離去 │                │
│    │          │          │，並前往臺北車站地下3樓6│                │
│    │          │          │號窗口退票，扣除手續費13│                │
│    │          │          │元，換得現金587元。     │                │
├──┼─────┼─────┼────────────┼────────┤
│ 2  │民國99年9 │捷運臺北車│被告向告訴人A女佯稱其身 │                │
│    │月7日中午 │站R13北側 │上金錢遭網友騙走，無資力│                │
│    │12時56分許│出口外    │購買車票返回嘉義阿里山，│                │
│    │          │          │希望A女替其購買臺北往嘉 │                │
│    │          │          │義莒光號車票1張，使A女陷│                │
│    │          │          │於錯誤，而至台鐵自動售票│                │
│    │          │          │機，交付500元供被告購買 │                │
│    │          │          │臺北往嘉義莒光號車票1張 │                │
│    │          │          │。                      │                │
├──┼─────┼─────┼────────────┼────────┤
│ 3  │99年9月18 │捷運臺北車│被告向被害人洪頌茹佯稱其│嗣經警在被告身上│
│    │日中午12時│站旁之臺鐵│被網友架走，身上財物遭洗│扣得臺北往嘉義自│
│    │許        │、高鐵轉乘│劫一空，無資力購買車票返│強號車票1張，業 │
│    │          │處        │回阿里山，希望洪頌茹給其│經洪頌茹領回。  │
│    │          │          │500元，陪同其去臺鐵自動 │                │
│    │          │          │售票機購買臺北往嘉義車票│                │
│    │          │          │1張，使洪頌茹陷於錯誤， │                │
│    │          │          │而至自動售票機前，交付  │                │
│    │          │          │500元給被告，被告以該500│                │
│    │          │          │元及自己之100元購得臺北 │                │
│    │          │          │往嘉義自強號車票1張後即 │                │
│    │          │          │離去。                  │                │
├──┼─────┼─────┼────────────┼────────┤
│ 4  │99年10月13│臺北車站附│被告向告訴人陳蕙萍佯稱其│嗣經警在被告身上│
│    │日晚間18時│近之臺北地│已上訪友，遺失錢包，無力│扣得現金587元， │
│    │40分許    │下街Y3出口│購買車票返回嘉義阿里山住│業經陳蕙萍領回。│
│    │          │處        │處，希望陳蕙萍代為出資購│                │
│    │          │          │買臺灣高鐵由臺北至嘉義之│                │
│    │          │          │車票，陳蕙萍應允後，被告│                │
│    │          │          │見陳蕙萍欲以信用卡刷卡購│                │
│    │          │          │票，因恐其以該車票辦理退│                │
│    │          │          │票無法取得現金，遂又要求│                │
│    │          │          │陳蕙萍改為購買臺鐵車票，│                │
│    │          │          │使陳蕙萍陷於錯誤，而至臺│                │
│    │          │          │鐵自動售票機以600元之價 │                │
│    │          │          │格，購買臺北往嘉義自強號│                │
│    │          │          │車票1張後，交付被告。被 │                │
│    │          │          │告得手後，即持該張車票前│                │
│    │          │          │往臺鐵臺北車站1樓售票大 │                │
│    │          │          │廳窗口辦理退票手續，因此│                │
│    │          │          │換得現金587元。         │                │
└──┴─────┴─────┴────────────┴────────┘

司法院資訊處製作；財團法人民間司法改革基金會備份。
